【裁判字號】    99,審訴,2072
【裁判日期】    991217
【裁判案由】    毒品危害防制條例
【裁判全文】
臺灣桃園地方法院刑事判決            99年度審訴字第2072號
公  訴  人  臺灣桃園地方法院檢察署檢察官
被      告  張惠芳
上列被告因毒品危害防制條例案件，經檢察官提起公訴（99年度
毒偵字第3933號），被告於本院準備程序進行中，就被訴事實為
有罪之陳述，經本院告知簡式審判程序意旨，並聽取公訴人及被
告之意見後，本院合議庭裁定依簡式審判程序審理，並判決如下
：
    主    文
張惠芳施用第一級毒品，累犯，處有期徒刑柒月，扣案之第一級
毒品海洛因壹包（驗餘淨重零點零伍公克）沒收銷燬之；又施用
第二級毒品，累犯，處有期徒刑柒月。應執行有期徒刑壹年，扣
案之第一級毒品海洛因壹包（驗餘淨重零點零伍公克）沒收銷燬
之。
    事實及理由
一、張惠芳前於民國88年間因施用毒品案件，經臺灣板橋地方法
    院（下稱同院）以88年度毒聲字第3540號裁定送觀察、勒戒
    後，認有繼續施用毒品之傾向，再由同院以88年度毒聲字第
    3878號裁定令入戒治處所施以強制戒治，嗣經同院以89年度
    毒聲字第985 號裁定停止戒治出所，並付保護管束，迄至89
    年6 月24日保護管束期滿未經撤銷，視為強制戒治期滿執行
    完畢，該次施用毒品犯行，並經臺灣板橋地方法院檢察署檢
    察官以89年度戒毒偵字第462 號為不起訴處分確定；復於上
    揭強制戒治執行完畢後5 年內之90年間，因施用毒品案件，
    經本院以90年度毒聲字第4180號裁定令入戒治處所施以強制
    戒治，嗣經本院以92年度毒聲字第441 號裁定停止戒治出所
    ，並付保護管束，迄至92年4 月21日保護管束期滿未經撤銷
    ，視為強制戒治期滿執行完畢，該次施用毒品犯行，並經本
    院以91年度壢簡字第642 號判決判處有期徒刑6 月確定，入
    監執行後，已於94年1 月11日刑期期滿執行完畢（此部分於
    本案尚不構成累犯）。另於95年間因幫助詐欺案件，經本院
    以96年度桃簡字第2213號判決判處有期徒刑3 月，減為有期
    徒刑1 月又15日確定；又於同年間因幫助詐欺案件，經本院
    以97年度桃簡字第1648號判決判處有期徒刑3 月，減為有期
    徒刑1 月又15日確定；上開二罪，再經本院以97年度聲字第
    2687號裁定定其應執行有期徒刑2 月確定，再與於97年間因
    施用毒品案件，經本院以97年度桃簡字第2085號判決判處有
    期徒刑6 月確定之刑期入監接續執行後，已於98年4 月28日
    刑期期滿執行完畢（於本案構成累犯）。詎其猶不知悔改，
    復基於施用第一級毒品海洛因及第二級毒品甲基安非他命之
    犯意，於99年7 月25日為警採尿時往前回溯26小時、96 小
    時內之某時，在桃園縣境內某處，分別以針筒注射之方式及
    以吸食器燒烤之方式，先後施用第一級毒品海洛因、第二級
    毒品甲基安非他命各1 次。嗣於99年7 月25日凌晨0 時20分
    許，在桃園縣大園鄉○○路與中華路路口為警查獲，並扣得
    其所有供施用剩餘之第一級毒品海洛因1 包（驗餘淨重0.05
    公克）。
二、證據名稱：
  (一)被告張惠芳於本院審理時之自白。
  (二)桃園縣政府警察局大園分局被採尿人尿液暨毒品真實姓名與
    編號對照表、臺灣檢驗科技股份有限公司濫用藥物檢驗報告
    、法務部調查局濫用藥物實驗室鑑定書各1 紙。
  (三)扣案之第一級毒品海洛因1 包（驗餘淨重0.05公克）。
  (四)臺灣高等法院被告前案紀錄表。
三、核被告所為，分別係犯毒品危害防制條例第10條第1 項、第
    2 項之施用第一級毒品及施用第二級毒品罪。其施用第一級
    毒品前、後非法持有毒品海洛因；施用第二級毒品前非法持
    有毒品甲基安非他命之低度行為，各為施用毒品之高度行為
    所吸收，均不另論罪。被告所犯上開各罪間，犯意各別，行
    為互殊，應分論併罰。被告有如上揭所載之犯行及執行情形
    ，有臺灣高等法院被告前案紀錄表在卷可按，其受徒刑之執
    行完畢，5 年以內故意再犯本案有期徒刑以上之各罪，均為
    累犯，均應依刑法第47條第1 項規定加重其刑。爰審酌被告
    前因施用毒品經觀察、勒戒、強制戒治執行完畢釋放及法院
    判處罪刑確定，並執行完畢後，仍無法斷絕施用毒品惡習，
    顯見其意志力薄弱，自有使其與社會上毒品來源隔離，使其
    能深自反省，斷絕與毒品接觸之必要及被告犯罪後終能坦承
    犯行，態度尚可等一切情狀，分別量處如主文所示之刑，並
    定其應執行之刑，以示懲儆。扣案之粉末1 包（驗餘淨重0.
    05公克）係第一級毒品海洛因，為被告所有供施用剩餘之毒
    品，業據被告供承明確，應依毒品危害防制條例第18條第1
    項前段規定，沒收銷燬之。至未扣案之煙盒1 個，雖為被告
    所有用以盛裝上揭扣案毒品所用，亦據被告坦白承認，惟並
    未扣案，復無證據證明尚屬存在，為免將來執行之困難，爰
    不予宣告沒收，附此敘明。
四、依刑事訴訟法第273 條之1 第1 項、第299 條第1 項前段、
    第310 條之2 、第454 條第1 項，毒品危害防制條例第10條
    第1 項、第2 項、第18條第1 項前段，刑法第11條、第47條
    第1 項、第51條第5 款，判決如主文。
五、如不服本判決，得於判決書送達之翌日起10日內，以書狀敘
    述理由，向本庭提出上訴。
本案經檢察官簡方毅到庭執行職務。
中    華    民    國    99    年    12    月    17    日
                        刑事庭  法  官  鍾雅蘭
以上正本證明與原本無異。
如不服本判決，應於送達後10日內，向本院提出上訴狀。
                                書記官  石曉芸
中    華    民    國    99    年    12    月    17    日
附錄本案論罪科刑依據之法條：
毒品危害防制條例第10條
施用第一級毒品者，處6 月以上5 年以下有期徒刑。
施用第二級毒品者，處3 年以下有期徒刑。

司法院資訊處製作；財團法人民間司法改革基金會備份。
